【裁判字號】    95,訴,181
【裁判日期】    950223
【裁判案由】    強盜
【裁判全文】
臺灣臺中地方法院刑事判決               95年度訴字第181號
公  訴  人  臺灣臺中地方法院檢察署檢察官
被      告  丁○○
                        2號
                        16號.
指定辯護人  本院公設辯護人  丙○○
上列被告因強盜案件，經檢察官提起公訴（94年度偵字第20442號
），本院判決如下：
    主    文
丁○○意圖為自己不法所有，攜帶兇器，以脅迫至使不能抗拒，
而取他人之物並使他人交付其物，處有期徒刑柒年貳月。
藍波刀壹把、銀色半罩式安全帽壹頂均沒收。
    犯罪事實
一、丁○○因失業缺款花用，竟意圖為自己不法之所有，於民國
    （下同）九十四年十二月八日凌晨四時許，騎機車至臺中縣
    潭子鄉○○路○段一九○巷三二號全家便利超商，持其所有
    客觀上具有危險性足以危害人之生命、身體可供為兇器使用
    的藍波刀一把（丁○○係於九十年十一月二十二日以後取得
    ，該時藍波刀已非槍砲彈藥刀械管制條例所管制之刀械），
    頭戴其所有銀色半罩式安全帽一頂作為掩飾，進入店內，在
    店內僅有一名店員乙○○情形下，以上開刀械置於接近乙○
    ○頸部旁之部位，要求乙○○交付店內款項，示意使乙○○
    知悉如不從其要求，即受有遭其所持藍波刀攻擊而陷於生命
    喪失、身體受傷之立即危險，而以此脅迫方式至乙○○不能
    抗拒，交付店內收銀機之佰元鈔及硬幣予丁○○，並任丁○
    ○取去店內之仟元鈔，丁○○共強行取得新臺幣（下同）一
    萬七千六百二十四元，得手後隨即騎乘機車逃離該便利超商
    ，並花用其中四十元買早餐。嗣經警於九十四年十二月八日
    中午十二時九分許，通知丁○○至臺中縣警察局豐原分局潭
    子分駐所接受詢問後查獲，並扣得丁○○所有供強盜用之藍
    波刀一把及銀色半罩式安全帽一頂。
二、案經臺中縣警察局豐原分局報請臺灣臺中地方法院檢察署檢
    察官偵查起訴。
    理    由
一、訊據被告丁○○對其於上揭時、地頭戴銀色半罩式安全帽，
    持藍波刀一把置於接近證人乙○○頸部旁之部位，以此脅迫
    方式至使證人乙○○不能抗拒，而取得其所管理財物一萬七
    千六百二十四元之犯行坦承不諱，核與證人乙○○於警詢、
    偵訊時所述情節相符，復有贓物認領保管單一份、照片十三
    張在卷可稽，並有藍波刀一把、銀色半罩式安全帽一頂扣案
    可證，足認被告自白確與事實相符，應堪採信。本案事證明
    確，被告上開加重強盜之犯行，洵堪認定。
二、按刑法第三百二十一條第一項第三款所謂之兇器，其種類並
    無限制，凡客觀上足對人之生命、身體、安全構成威脅，具
    有危險性之器械均屬之，此有最高法院七十九年臺上字第五
    二五三號判例可資參照，而藍波刀於客觀上均係得持以攻擊
    人身，對人之生命、身體、安全構成威脅，具有相當危險性
    之器械，揆諸前揭判例意旨，自屬刑法第三百二十一條第一
    項第三款所稱之兇器，是核被告丁○○所為，係犯刑法第三
    百三十條第一項之攜帶兇器強盜罪。另內政部原依槍砲彈藥
    刀械管制條例第四條規定，將藍波刀於八十一年八月十日以
    （八一）臺內警字第八一八二二八一號公告查禁之刀械，非
    經內政部許可，不得製造、販賣、運輸、持有或陳列，然上
    開公告嗣經內政部於九十年十一月二十日以（九十）臺內警
    字第九○八一四八二號公告各類型鏢刀、非農用掃刀、鋼筆
    刀、蛇刀、十字弓為查禁刀械之際同時廢止，致藍波刀不再
    為內政部公告查禁之刀械，足見被告取得扣案之藍波刀一把
    時，藍波刀已非槍砲彈藥刀械管制條例所管制之刀械，且該
    把藍波刀經送請臺中縣警察局鑑定結果，確非屬槍砲彈藥刀
    械管制條例所列管之刀械一節，有臺中縣警察局九十五年一
    月十八日中縣警保民字第0950001261號函一份在卷可佐，是
    被告攜帶藍波刀強盜，尚不構成槍砲彈藥刀械管制條例之無
    故持有刀械罪名，併此敘明。爰審酌被告年輕力壯，不思為
    正當工作賺取金錢，貪逸惡勞，竟以暴力性手段，至證人乙
    ○○不能抗拒交付其所管理之財物，造成其精神恐懼及財產
    損失，嚴重影響社會秩序，且持藍波刀行搶，極易造成證人
    乙○○受到傷害，強盜所得財物為一萬七千六百二十四元，
    惡性非輕，惟念及被告並無前科，有臺灣高等法院被告前案
    紀錄表一紙附卷可佐，本次犯案是因失業在家，一時失慮而
    犯下大錯，犯後坦承犯行，尚有悔意等一切情狀，量處如主
    文所示之刑，以示懲儆。扣案之藍波刀一把、銀色半罩式安
    全帽一頂，為被告供犯本罪所用之物，且屬被告所有，業據
    其供述明確，爰依刑法第三十八條第一項第二款之規定沒收
    之。
據上論斷，應依刑事訴訟法第二百九十九條第一項前段，刑法第
三百三十條第一項、第三十八條第一項第二款，判決如主文。
本案經檢察官甲○○到庭執行職務
中    華    民    國    95    年    2     月    23    日
                刑事第十五庭    審判長法  官  林金灶
                                      法  官  陳如玲
                                      法  官  周瑞芬
上正本證明與原本無異。
如不服本判決，應於送達後十日內向本院提出上訴狀（須附繕本
），上訴於臺灣高等法院臺中分院。
                                      書記官  何俞瑩
中    華    民    國    95    年    2     月    23    日
附錄本案論罪科刑法條
刑法第三百三十條：
  犯強盜罪而有第三百二十一條第一項各款情形之一者，處七年
  以上有期徒刑。
  前項之未遂犯罰之。
刑法第三百二十一條：
  犯竊盜罪而有左列情形之一者，處六月以上、五年以下有期徒
  刑：
  一  於夜間侵入住宅或有人居住之建築物、船艦或隱匿其內
      而犯之者。
  二  毀越門扇、牆垣或其他安全設備而犯之者。
  三  攜帶兇器而犯之者。
  四  結夥三人以上而犯之者。
  五  乘火災、水災或其他災害之際而犯之者。
  六  在車站或埠頭而犯之者。
  前項之未遂犯罰之。


司法院資訊處製作；財團法人民間司法改革基金會備份。
